# 前期差错更正时所有者权益变动表的填列

提问人：17717865996 时间：2019-05-27 15:44:45
@chenyiwei 请教陈版及各位老师： 2018 年审计对 2017 年差错进行更正，在所有者权益变动表中上年数的 “三、本期增减变动金额（减少以 “－”号填列）” 项目中，净利润是填 2017 年调整后的金额还是填调整前的金额？
如果填了调整后的金额，本年数中 “前期差错” 更正中就没有数字了。

回答人：chenyiwei
应填写调整后金额。
根据《财政部关于做好执行企业会计准则的企业 2011 年年报监管工作的通知》（财会 [2011]25 号）：“企业应当按照企业会计准则的规定编制 2011年合并所有者权益变动表。合并所有者权益变动表（会合 04 表）”本年金额” 栏下” 加：会计政策变更” 和”前期差错更正”项目，不得填列金额”。
在发生前期差错更正的情况下，股东权益变动表的本年数和上期比较数均按更正后的金额填列，如该项差错更正影响上年年初权益项目的，则在上年数表中的“前期差错更正”中填列对上年年初的更正前金额和上年年初权益项目的更正影响数。